# 请教陈版及各位网友：土地及建筑物入账价值及计税基础

提问人：kingjoe 时间：2017-12-16 21:15:33
A公司于 2010 年通过招拍挂手续取得一块土地使用权，其后在地上建设车间及办公楼等，A公司于 2015 年将土地及建筑物无偿转让给其子公司B，并办理了B名下的不动产权证，B公司该等资产的入账价值及计税基础如何确定？

回答人：chenyiwei
因为不构成“业务”，故子公司的入账价值应为公允价值（同时贷记资本公积）。 计税基础，按照国家税务总局 2014 年 29 号公告第二条规定：“(一)企业接收股东划入资产(包括股东赠予资产、上市公司在股权分置改革过程中接收原非流通股股东和新非流通股股东赠予的资产、股东放弃本企业的股权，下同)，凡合同、协议约定作为资本金(包括资本公积)且在会计上已做实际处理的，不计入企业的收入总额，企业应按公允价值确定该项资产的计税基础。(二)企业接收股东划入资产，凡作为收入处理的，应按公允价值计入收入总额，计算缴纳企业所得税，同时按公允价值确定该项资产的计税基础。”。

提问人：kingjoe 时间：2017-12-18 16:25:30
谢谢陈版 假设子公司按照公允价值进行了账务处理，又假如A公司在 2016 年一次性转让了子公司B公司的100%股权，经中介机构评估，房屋发生了减值，土地发生了增值，此时B公司各项资产的入账价值及计税基础如何确定？

回答人：chenyiwei
B公司自身作为独立的会计主体和纳税主体，如果评估减值则需考虑计提减值准备，评估增值不进行账务调整。另外各项资产的计税基础在 2016 年股权转让前后应保持不变。

提问人：kingjoe 时间：2017-12-21 14:35:43
再次打扰陈老师，关于土地增值税的情况： 1 、A公司将土地、房屋无偿转让给子公司B时，需要交纳土地增值税吗？ 2 、A公司转让B公司100%股权时，需要交纳土地增值税吗？

回答人：chenyiwei
此问题各地规定可能不一致，建议咨询当地主管税务机关意见。例如，有些地方可能在转让股权的征税问题上参考国税函[2000]687号文。

提问人：kingjoe 时间：2017-12-28 09:00:38
再次请教陈老师： 我看了很久国税函[2000]687号文，没有弄清楚这个文件里土地增值税纳税义务人是谁？是原股东还是被转让的公司呢？谢谢您

回答人：chenyiwei
这个文件是认为原股东以转让股权的形式实质上是转让土地使用权，所以纳税人是转让方即原股东。